【裁判字號】    97,訴,1629
【裁判日期】    971113
【裁判案由】    搶奪
【裁判全文】
臺灣基隆地方法院刑事判決              97年度訴字第1629號
公  訴  人  臺灣基隆地方法院檢察署檢察官
被      告  乙○○
                    現於臺灣基隆看守所  羈押中
上列被告因搶奪案件，經檢察官提起公訴（97年度偵字第4078號
），被告於準備程序進行中，就被訴事實為有罪之陳述，經本院
合議庭裁定由受命法官獨任進行簡式審判程序，判決如下：
    主  文
乙○○意圖為自己不法之所有，而搶奪他人之動產，累犯，處有
期徒刑拾月。
    事  實
一、乙○○於民國93年間因施用第一級毒品案件，經本院於94年
    1月21日以93年度訴字第911號判處有期徒刑7 月確定，復又
    因施用第一級毒品案件，由本院於94年5 月18日以94年度訴
    字第272號判處有期徒刑6月確定，前開2 罪嗣經本院以94年
    度聲字第679號裁定應執行有期徒刑1年確定；其後，乙○○
    再因竊盜案件，經本院於94年8月2日以94年度瑞簡字第67號
    判處有期徒刑4月確定，前開3罪合併執行，於95年4月6日縮
    刑期滿假釋出監並付保護管束，於95年7 月12日保護管束期
    滿未經撤銷假釋，視為執行完畢；再因施用第一級毒品案件
    ，經本院於96年1月19日以95年度訴字第723號判處有期徒刑
    8月確定(甲)，又因搶奪案件，經本院於96年6月29日以96年度
    訴字第393號判決處有期徒刑8月確定(乙)，(甲)(乙)嗣經減刑並定
    應執行有期徒刑7月確定，於97年1月29日縮刑期滿執行完畢
    （構成累犯）。
二、詎不知悔改，於97年9月20日下午2時30分許，身著紫色上衣
    ，頭戴白色安全帽，騎乘其向友人所借車牌號碼ASG-907 號
    重型機車前往臺北縣瑞芳鎮○○路47號「OK便利商店」內購
    物，見丙○○獨自1 人於店內飲料冰櫃選購飲料，認有機可
    趁，竟意圖為自己不法之所有，趁丙○○未及防備之際，徒
    手奪取丙○○所有之錢包（內含新臺幣1,500元等財物）1個
    ，嗣因丙○○奮力拉扯，致被告身著之紫色上衣破損，錢包
    及其內之現金1,500 元均掉落於地，乙○○為順利逃脫，遂
    脫去其紫色上衣，並趁隙拾取地上之1,500 元後，騎乘上開
    機車沿月眉路往基隆市方向離去，並將1,500 元花用殆盡。
    嗣經店員羅子羚記下前開車號，丙○○報警處理，始為警循
    線查獲，並扣得乙○○所有之紫色上衣1件。
三、案經丙○○訴由臺北縣政府警察局瑞芳分局報告臺灣基隆地
    方法院檢察官偵查起訴。
    理  由
一、本件被告所犯者非為死刑、無期徒刑、最輕本刑為3 年以上
    有期徒刑之罪或高等法院管轄第一審案件，其於準備程序進
    行中，先就被訴事實為有罪之陳述，經告知其簡式審判程序
    之旨，並聽取公訴人及被告之意見後，本院依刑事訴訟法第
    273條之1第1 項之規定，裁定由受命法官獨任進行簡式審判
    程序，且依同法第273條之2規定，簡式審判程序之證據調查
    ，不受第159條第1項、第161條之2、第161條之3、第163 條
    之1及第164條至第170條規定之限制，合先敘明。
二、前揭犯罪事實業據被告於本院準備程序及審理中坦承不諱，
    核與告訴人丙○○指述遭搶過程相符，並據證人羅子羚證述
    屬實；且被告於97年9月20日下午2時30分許至前開「OK便利
    商店」奪取告訴人丙○○所有之現金1,500 元後，因與告訴
    人拉扯，致其紫色上衣破損，為順利逃脫，乃脫下該上衣後
    ，騎乘上開機車逃逸乙節，亦有監視器錄影畫面翻拍照片2
    張（97年度偵字第4078號卷第13頁）及扣案之被告所有紫色
    上衣1件足佐；復有查獲照片6張（97年度偵字第4078號卷第
    11頁、第12頁及第13頁反面）在卷可憑，足認被告自白與事
    實相符，本件事證明確，被告犯行應堪認定。
三、核被告所為，係犯刑法第325條第1項搶奪罪。再被告有事實
    欄所載之論罪科刑執行完畢情形，有臺灣高等法院被告前案
    紀錄表乙份附卷佐憑，其於前案執行完畢後5 年內，故意再
    犯本件有期徒刑以上之各罪，為累犯，依刑法第47 條第1項
    加重其刑。爰審酌被告年輕力壯，不思謀求正職，力求上進
    ，竟因缺錢花用即以搶奪之方式獲取被害人之財物，且未賠
    償告訴人所受損害，造成社會治安危害甚鉅，兼衡被告已坦
    承犯行及其智識程度等一切情狀，量處如主文所示之刑，以
    示儆懲。至扣案之紫色上衣1 件雖為被告所有，惟非供本件
    犯罪所用之物，爰不予宣告沒收。另公訴人以被告前有搶奪
    前科，且犯罪情節與本案相似，顯見被告並未悔改，而請求
    從重處以有期徒刑1 年等語，然查，本院已依被告犯罪情節
    量處如上述之刑，應可收儆懲之效，是公訴人之請求，礙難
    准許。
據上論斷，應依刑事訴訟法第273 條之1 第1 項、第299 條第1
項前段，刑法第325條第1項、第47條第1項，判決如主文。
本案經檢察官甲○○到庭執行職務。
中    華    民    國    97    年    11     月  13     日
                  刑事第四庭法  官   周霙蘭
以上正本證明與原本無異。
如不服本判決應於收受本判決後10日內向本院提出上訴書狀，其
未敘述上訴理由者，並得於提起上訴後10日內向本院補提理由書
狀（均須按他造當事人之人數附繕本）「切勿逕送上級法院」。
中    華    民    國    97    年    11     月  13     日
                            書記官   呂明龍
附錄本案所犯法條：
中華民國刑法第325條
意圖為自己或第三人不法之所有，而搶奪他人之動產者，處6月
以上5年以下有期徒刑。
因而致人於死者，處無期徒刑或7年以上有期徒刑，致重傷者，
處3年以上10年以下有期徒刑。
第1項之未遂犯罰之。


司法院資訊處製作；財團法人民間司法改革基金會備份。
